Vanessa Cendales

UI Developer/Designer
Cel: 3045678021
vanecendales@gmail.com











Acerca de mi...

Caleña, 38 años, soy diseñadora grafica egresada de la Universdiad Jorge Tadeo Lozano en el año de 2008, y llevo mas de 12 años trabajando en el área de diseño y maquetación enfocado a lenguajes web.

Comencé como animadora de Flash, porque hice una especialización en multimedia y animación; y desde ahí estuve muy cercana al código como parte del diseño (flash trabajaba con Action Script 2-3) por lo cual, cuando este programa se retiro del mercado, el migrar esas animaciones a lenguajes mas codificables me llevo a aprender otra serie de herramientas para poder ver en una pantalla mi diseño como HTML, CSS, Javascript (React - VUE), PHP. e integrándolo con repositorios como GIT.







Educación



2002-2007

Diseñadora Grafica Profesional Universidad Jorge Tadeo Lozano



2007-2008

Productora de Multimedia y Animacion Universidad Jorge Tadeo Lozano



Experiencia



2022 - Actualmente

Desarrolladora Wordpress, Diseñadora web, desarrollo de Chatbots
Rogansya.com



2020 - 2022

Diseñadora UI - maquetadora Vue
managedlogixx.com



2020- Actualmente

Desarrollo FUll Stack

Pontifica Universidad Bolivariana



2018 - 2020

Diseñadora UI/UX - Maquetadora ReactPublic surplus - proyecto eduac